【裁判字號】    96,訴,1065
【裁判日期】    970430
【裁判案由】    搶奪等
【裁判全文】
臺灣臺南地方法院刑事判決              96年度訴字第1065號
公  訴  人  臺灣臺南地方法院檢察署檢察官
被      告  甲○○
                    （現於臺灣臺南監獄臺南分監執行中）
上列被告因搶奪等案件，經檢察官提起公訴（96年度偵字第1001
6號、第10748號）及就同一犯罪事實移送併案審理（96年度偵字
第12539號），本院判決如下：
    主  文
甲○○犯如附表壹編號二所示之竊盜罪及附表貳編號三、五、八
、九所示之搶奪罪，各處如附表壹編號二及附表貳編號三、五、
八、九所示之刑，應執行有期徒刑參年陸月。被訴如附表壹編號
一所示之竊盜及附表貳編號一、二、四、六、七所示之搶奪部分
，均無罪。
    事  實
一、甲○○意圖為自己不法所有，先後：
  (一)於附表貳編號三（原起訴書附表編號3）所示之時、地，基
    於搶奪之犯意，騎乘車牌號碼不詳之暗灰色機車，尾隨獨行
    女子寅○○，趁人不及防備之際，而自後方徒手搶奪寅○○
    所有如附表貳編號3所示之財物，得手後即騎乘機車逃匿。
  (二)於附表壹編號二所示之時、地，基於竊盜之犯意，竊取子○○所有車牌號碼BZ8—896號重型機車，得手後供己代步使用。
    又於96年6月中旬某日起，利用於該竊得之機車，另行分別基
    於搶奪之犯意，頭戴安全帽，著紅色短袖上衣，於附表貳編號
    五、八、九（原起訴書附表編號5、8、9）所載之時、地，以
    駕駛機車尾隨路旁獨行之機車騎士，趁其不及防備之際，而自
    機車騎士後方徒手搶奪丁○○、壬○○○、丑○○等人之財物
    ，得手後即騎乘機車逃匿。
二、嗣經警依據附表貳編號五所示之被害人寅○○遭搶之電話門
    號（0000000000號）之通聯記錄，發現電話使用人係甲○○
    ，於96年6月28日中午12時30分許，持本院法官所核發之搜
    索票，在臺南市○區○○街2段13號5樓甲○○住處內，扣得
    附表貳編號五之被害人丁○○所有而遭搶奪之行動電話2支
    、鑰匙包1個、信用卡、提款卡、身分證各1張等物（均業經
    發還），並扣得王志仁犯案時所戴之安全帽一頂及紅色上衣
    一件，始循線而查獲上情。
三、案經臺南市警察局、臺南縣警察局永康分局移送臺灣臺南地
    方法院檢察署檢察官偵查起訴及臺南縣警察局永康分局移送
    臺灣臺南地方法院檢察署檢察官移送併辦。
    理  由
壹、程序事項（證據能力有無之認定）
  (一)按被告以外之人於審判外之言詞或書面陳述，除法律有規定
    者外，不得作為證據，刑事訴訟法第159條固定有明文。惟
    被告以外之人於審判外之陳述，雖不符同法第159條之1至之
    4之規定，而經當事人於審判程序同意作為證據，法院審酌
    該言詞陳述或書面陳述作成時之情況，認為適當者，亦得為
    證據。又當事人、代理人或辯護人於法院調查證據時，知有
    第159條第1項不得為證據之情形，而未於言詞辯論終結前聲
    明異議者，視為有前項之同意，此亦據同法第159條之5規定
    甚明。查被告甲○○於本院行準備程序時，就檢察官所提出
    證人即被害人子○○、己○○、辛○○、寅○○、乙○○、
    丁○○、戊○○○、庚○○及證人黃炳輝於警詢之陳述，均
    明確表示無意見，當事人迄本院言詞辯論終結前，亦均未就
    上開證據之證據能力聲明異議，而本院審酌上開證據於陳述
    作成時之情況，核無違法取證及證明力明顯過低之瑕疵，亦
    認為以之作為證據為適當，故依諸上開規定，上開審判外之
    言詞陳述，得為證據。
  (二)又按除前三條之情形外，下列文書亦得為證據：1.除顯有不
    可信之情況外，公務員職務上製作之紀錄文書、證明文書。
    2. 除顯有不可信之情況外，從事業務之人於業務上或通常
    業務過程所須製作之紀錄文書、證明文書。3.除前二款之情
    形外，其他於可信之特別情況下所製作之文書。刑事訴訟法
    第159條之4著有明文。查電腦輸入單2份、車輛尋獲電腦輸
    入單2份、贓物認領保管單3份、查證照片12張、查獲現場照
    片30張、現場勘察照片9張、刑案現場照片17張、錄影機翻
    拍照片10張，均係公務員職務上製作之證明文書，本院查無
    該等文書有何故意登載不實之顯不可信之情況，依照同法第
    159條之4第1款之規定自得採為本案認定犯罪事實之證據。
貳、實體事項（本院認定有罪之心證）：
  一訊據被告甲○○對於附表壹編號二之竊盜犯行、附表貳編號
    三、五、九之搶奪犯行坦承不諱；惟矢口否認有何附表貳編
    號八之搶奪犯行，辯稱：並未為編號八之搶奪犯行云云。
  二經本院查：
    (一)關於附表壹編號二之竊盜犯行部分：
      此部分之證據，如附表壹編號二之「本院認定事實所憑之
      積極證據欄」所載，與被告此部分自白互核相符。從而，
      被告之自白應係出於真實，可採為認定事實之基礎。被告
      於附表壹編號二所示之時、地，確有竊取子○○所有之車
      牌號碼BZ8-896號重型機車之事實，要可認定。
    (二)關於附表貳編號三所示之搶奪犯行：
      此部分之證據，詳如附表貳編號三之「本院認定事實所憑
      之積極證據欄」所載，核與被告此部分自白互核相符。從
      而，被告之自白應係出於真實，可採為認定事實之基礎。
      被告於附表貳編號三所示之時、地，駕駛不詳車牌號碼之
      機車搶奪被害人寅○○所有財物之事實，要可認定。
    (三)關於附表貳編號五、九所示之搶奪犯行部分：
      此部分之理由，均詳如附表貳編號五、九「本院認定事實
      所憑之積極證據欄」所載，茲審酌各項證據方法均核與被
      告自白相符，被告之自白應係出於真實，可採為認定事實
      之基礎。從而，被告確有於附表貳編號五、九之時、地，
      駕駛車牌號碼BZ8-896號重型機車，分別搶奪被害人丁○○、丑○○財物之犯行，要可認定。
    (四)關於附表貳編號八之搶奪犯行：
      1.查證人即被害人壬○○○於警詢時供稱：「我於96年6
        月19日5時50分許，徒步自外返家快到家前，在臺南縣
        永康市○○路246巷11弄22號前，1名騎橘色機車，戴黑
        色全罩式、著短袖上衣、身高約160-170公分、年約30
        歲之男子，從永康市○○路246巷11弄由西往東方向，
        自後搶奪我手上之皮包，得手後逃逸」、「經我當場指
        認，該王志仁確是搶奪我皮包的人沒有錯，他的眼睛和
        體格我能確定」、「我不認識王志仁，也沒有恩怨」（
        見96年度偵字第10016號卷頁172、173）。揆諸證人壬○○○與被告並不認識，其能說明搶奪財物之人體格與
        眼睛均被告之特徵相同，並當場指認被告即是搶奪其財
        物之人，足認其證述內容確係其親身經驗之歷史過程，
        應可採信。
      2.次查，被告於附表壹編號2所載之時（96年6月19日凌晨
        2時許）、地，竊取車牌號碼BZ8-896號重型機車，並於
        同年6月28日下午1時20分許，帶警員至位於臺南縣精忠
        三村199-1號之廢棄房屋內尋獲，業據被告自承在卷，
        再者，該機車尋獲之際，車身顏色是橘色、把手上並懸
        掛黑色全罩式安全帽一頂，並有現場查獲照片2幀可資
        佐證（見臺南市警察局警卷頁9、頁51），足認車牌號
        碼BZ8-896號重型機車車身顏色為橘色，上掛有黑色全
        罩式安全帽，且自96年6月19日凌晨2時許至6月28日下
        午1時20分許，均在被告實力支配範圍之下，應可認定
        。
      3.茲參酌系爭車牌號碼BZ8-896號重型機車於查獲時，車
        身顏色與車上懸掛有騎士即被告所使用黑色全罩式安全
        帽，均核與證人壬○○○所證述行搶之人所騎乘機車及
        穿戴安全帽之特徵相符，且被害人壬○○○遭搶之時（
        96 年6月19日上午8時45分許），該機車亦均在被告實
        力支配之期間內，足認被告確有駕駛該機車而於附表貳
        編號八之時、地搶奪被害人壬○○○之財物，要可認定
        。其辯稱未行搶壬○○○云云，顯係卸詞，不足採信。
  三綜上，本件事證已臻明確，被告為附表壹編號二之竊盜犯行
    、附表貳編號三、五、八、九之搶奪犯行，均洵堪認定，自
    應依法論科。
  四、論罪科刑：
    (一)核被告甲○○所為附表壹編號二之犯行，係犯刑法第320
      條第1項之竊盜罪，所為附表貳編號三、五、八、九之犯
      行，均係犯刑法第325條第1項之搶奪罪。又被告所犯上開
      各罪，犯意個別，行為互殊，應分論併罰。
    (二)爰審酌被告正值壯年且四肢健全具完全之謀生能力，竟不
      思憑己力賺取財物，竊取被害人機車及於光天化日之下對
      婦女行搶財物，足以造成一般民眾之恐懼，嚴重危害公共
      秩序及社會安全，及其對告訴人所造成之心理上損害、犯
      後對部分犯行飾詞狡辯，不知悔改之犯罪後態度等一切情
      狀，量處如主文所示之刑，並定其應執行之刑。又扣案之
      安全帽及黑色、紅色上衣各一件，雖係被告所有，惟非供
      犯罪直接所用之物，爰不宣告沒收，併此敘明。
參、無罪部分（關於附表壹編號一之竊盜犯行，及附表貳編號一
    、二、四、六、七之搶奪犯行）：
  一公訴意旨另以：甲○○意圖為自己不法之所有，先後：
    (一)於96年5月中旬某日起，利用車牌號碼不詳之暗灰色機車
      ，分別基於搶奪之犯意，以騎乘上揭機車尾隨路旁獨行之
      機車騎士，趁人不及防備之際，而自後方徒手搶奪手提包
      之方式，於附表貳編號一、二、四所示之時、地，分別搶
      奪己○○、辛○○、乙○○等人之財物（詳如附表貳編號
      一、二、四所示），得手後即騎乘機車逃匿。
    (二)於附表壹編號一之時、地，復基於竊盜之犯意，竊取癸○○所有車牌號碼H3C—119號重型機車，得手後供己代步使
      用。又於96年6月間某日起，基於搶奪之犯意，以騎乘H3C
      —119號機車尾隨路旁獨行之行人或機車騎士，趁人不及
      防備之際，而自後方徒手搶奪手提包之方式，於附表貳編
      號六、七所示之時地搶奪吳莊淑真、庚○○等人之財物。
    (三)因認被告附表壹編號一之犯行，涉犯刑法第320條第1項之
      竊盜罪，附表貳編號一、二、四、六、七之犯行，涉犯刑
      法第325條第1項之搶奪罪云云。
  二按犯罪事實應以證據認定之，無證據不得推定其犯罪事實；
    又不能證明被告犯罪，應諭知無罪之判決，刑事訴訟法第
    154條第2項、第301條第1項分別定有明文。次按檢察官就被
    告犯罪事實，應負舉證責任，並指出證明之方法，刑事訴訟
    法第161條第1項定有明文。是檢察官對於起訴之犯罪事實，
    應負提出證據及說服之實質舉證責任。倘其所提出之證據，
    不足為被告有罪之積極證明，或其指出證明之方法，無從說
    服法院以形成被告有罪之心證，基於無罪推定之原則，自應
    為被告無罪判決之諭知（最高法院95年度台上字第369號判
    決意旨參照）。再認定犯罪事實所憑之證據，雖不以直接證
    據為限，間接證據亦包括在內，然而無論直接或間接證據，
    其為訴訟上之證明，均須達於通常一般之人均不致於有所懷
    疑，而得確信其為真實之程度，始得據為有罪之認定，若其
    關於被告是否犯罪之證明未達此程度，而有合理性懷疑之存
    在，致使無從形成有罪之確定，根據「罪證有疑，利於被告
    」之證據法則，即不得遽為不利被告之認定（最高法院76年
    臺上字第4968號判例意旨參照）。
  三檢察官認被告涉有上開犯嫌所憑之證據：
    (一)認被告甲○○涉犯附表壹編號一之竊盜犯行，無非係以被
      告於警詢及偵查中之自白、贓物認領保管單及車輛尋獲電
      腦輸入單各1份及證人即被害人癸○○之父黃炳輝於警詢
      之證述為主要論據；
    (二)認被告涉犯附表貳編號一、二、四、六、七之搶奪犯行，
      無非係以被告於警詢及檢察官偵查時之自白、證人即被害
      人己○○、辛○○、乙○○、戊○○○、庚○○於警詢之
      供述、查證照片6張、勘查照片7張、刑案現場照片5張為
      主要論據。
  四訊據被告堅詞否認上開竊盜及搶奪犯行，供稱：伊未為上開
    附表壹編號一之竊盜及附表貳編號一、二、四、六、七之搶
    奪犯行等語。經查：
    (一)關於被訴附表貳編號一、二、四搶奪犯嫌部分（原起訴書
      附表編號1、2、4）：
      1.查證人即附表貳編號一之被害人己○○於警詢時供稱：
        「我將皮包置於機車踏板上，搶嫌是從我的後方，騎乘
        1部重型機車，顏色偏暗色、車牌、車種均不詳，戴全
        罩式安全帽，以徒手之方式，輕輕將我的皮包搶走，得
        手後往我的前方逃逸」、「歹徒的特徵是穿著暗色上衣
        、戴全罩式暗色安全帽、中等身材、騎乘1部重型機車
        」、「（警方提供甲○○照片、衣服、安全帽請你指認
        ，是否就是行搶你的人?）身材像是行搶我的人，但我
        不敢確認」等語（見96年度偵字第10016號卷頁91）。
        揆諸上開證人己○○所證述內容可知，證人即被害人己○○固然就其遭人搶奪財物之過程證述明確，惟並無法
        明確指認被告即是搶奪其財物之人，應可認定。
      2.次查，證人即附表貳編號二之被害人辛○○於警詢時供
        稱：「歹徒駕駛1部暗色重型機車，歹徒穿著深色上衣
        、戴安全帽，歹徒身材不高瘦小，年約20至30歲」、「
        （警方提供甲○○照片及衣服、安全帽、機車請你指認
        是否就是行搶你的人?）有像是行搶我的人」等語（見
        96 年度偵字第10016號卷頁93）。揆諸上開證人即被害
        人辛○○之證述內容可知，其固然就遭人搶奪財物之過
        程證述明確，惟並無法明確指認被告是否即是搶奪其財
        物之人，應可認定。
      3.又證人即被害人乙○○於警詢時供稱：「搶嫌是從我的
        後方，騎乘1部重型機車，顏色淺色、車牌、車種均不
        詳、留平頭、未蒙面、未戴安全帽，著暗紅色上衣、身
        材矮瘦等，以徒手之方式，輕輕將伊的皮包搶走，得手
        後往伊的後方逃逸」、「我從甲○○的背後看過去，身
        形是有符合，但當時歹徒是從伊後方速度很快就搶走伊
        的手提包，因為伊被搶時受到驚嚇，所以我不能確認」
        等語（見台南市警察局刑案偵查卷宗頁21、22）。又在
        本院於96年10月24日審理時具結後證稱：「歹徒從正後
        面靠近」、「我走在巷子，歹徒騎機車很慢，我沒有警
        覺，歹徒從後面以手拉走伊的皮包」、「被搶之前沒有
        看到歹徒」、「被搶之後有看到歹徒的背面」、「歹徒
        當時穿著棗紅色衣服」、「身材沒有印象」、「沒有戴
        安全帽」、「髮型不記得」、「（是否能指認被告甲○○就是搶你的人?）我不能確認」、「對搶我的人之身
        形沒有印象」等語（見本院卷頁69、70）。揆諸上開證
        人即被害人乙○○之證述內容可知，其固然就遭人搶奪
        財物之過程證述明確，惟並無法明確指認被告即是搶奪
        其財物之人，應可認定。
      4.茲審酌上開證人即被害人己○○、辛○○、乙○○之證
        述內容，均僅能證明受害之時、地、受害經過等情節，
        惟均未能明確指認被告究是否確為搶奪伊之財物之人，
        從而，單以被害人己○○、辛○○、乙○○之上開證言
        ，於證明力之部分尚不足使本院確信被告甲○○確為行
        搶己○○、辛○○、乙○○所有財物之人。又被告於96
        年6月28日、96年7月4日、96年7月10日警詢時及於96年
        6月28日、96年7月4日、96年7月10日檢察官偵查時，固
        然供稱其於附表貳一、二、四部分（原起訴書附表編號
        1、2、4）之時地駕駛車牌號碼不詳之暗灰色機車搶奪
        被害人己○○、辛○○、乙○○之皮包（見96年度偵字
        第10016號卷頁15背面、16背面、87、156、76、97 、
        187），惟上開被告偵查中之自白並無其他積極之證據
        相佐，從而，此部分自不能單憑被告於偵查中之自白而
        為其不利之認定。
    (二)關於被訴竊取附表壹編號一之機車後，駕駛該車分別犯附
      表貳編號六、七搶奪犯行部分：
      1.關於被訴涉有附表壹編號一之竊盜犯嫌：
        查證人即被害人癸○○之父黃炳輝於警詢時供稱：「伊
        女兒癸○○的H3C-119號重機車，於96年6月7日晚上9
        時10分許，在台南縣永康市○○里○○街54號失竊」等
        語（見96年度偵字第10016號卷頁127），此外，並有贓
        物認領保管單及車輛尋獲電腦輸入單各1份在卷為憑。
        惟揆諸上開證人黃炳輝之證述內容、贓物認領保管單及
        車輛尋獲電腦輸入單各一份之內容，均只能證明被害人
        癸○○所有之車牌號碼H3C-119號重機車曾於附表壹編
        號一之時、地失竊及事後尋獲之事實，惟尚無法證明被
        告有於附表壹編號一之時、地竊取該車之事實。
      2.又證人即被害人戊○○○於警詢時供稱：「伊於96年6
        月9日12時10分許，在台南市○區○○路5段167號被竊
        黑色皮夾一個，內有伊之重大傷病卡、身心障礙手冊、
        健保卡、1仟元」、「（於96年6月9日下午1時40分許，
        在永康市○○街432號前，發生搶奪未遂案，在嫌疑人
        所騎乘遺留之失竊H3C-119號重機車置物箱內發現一個
        黑色皮包是否為你所失竊之物品?）該黑色皮包是伊所
        有沒錯」、「（你失竊皮包有無報案? 在何地報案?）
        有報案，在台南市第五分局開元派出所（e化案號：
        P096062F9MOPP7T、案類：竊盜案）」等語（見96年度
        偵字第10016號卷頁119），揆諸上開證人戊○○○之證
        述內容可知，被害人戊○○○自警局領回之黑色皮包、
        重大傷病卡、身心障礙手冊等物品，均係因住處遭人侵
        入而竊取，顯與公訴意旨謂附表貳編號六所載時、地遭
        人搶奪之犯罪事實不符，應可認定。
      3.又證人即被害人庚○○於警詢時供稱：「伊是於96年6
        月9日下午1時40分許，在台南縣永康市○○街432號前
        遭一名不知名男性搶奪皮包未遂」、「該男性年約20幾
        歲左右，高約165公分左右，體微胖，著白色休閒衣，
        深藍長褲，騎一部H3C-119號失竊重型機車，頭戴黑色
        半罩式安全帽及黑色口罩，當時伊騎機車由永二街西往
        東行駛，突然有一名男子由後面搶奪伊提於左手的皮包
        未得手，嫌疑人騎的失竊重機車遺留現場，歹徒就跑步
        從永二街往東逃逸」、「歹徒騎一部H3C-119號失竊重
        型機車，逃逸方向為永二街往東逃逸」等語（見96年度
        偵字第10016號卷頁117），揆諸證人庚○○之證述內容
        可知，證人庚○○固然就遭人搶奪財物之過程證述明確
        ，惟因行搶之人戴口罩及安全帽，致無法明確指認被告
        是否即是搶奪其財物之人，應可認定。
      4.查本件係因被害人庚○○於附表貳編號七所載時、地遭
        人搶未遂，搶奪之人倉皇離去，而將H3C-119號機車留
        在現場，經被害人報案後，警員檢視該車，發現該車係
        被害人癸○○遭人竊取、車內置物箱內有被害人戊○○○之黑色皮包及相關證件，再循線查獲H3C-119號機車
        竊盜案及被害人戊○○○遭人「搶奪」案。後因被告於
        偵查中羈押時，經臺南縣警察局永康分局借提被告後，
        被告於警詢及檢察官偵查中自白，而認被告此部分竊盜
        、搶奪之罪嫌。惟本院審酌上開證人即被害人黃炳輝、
        戊○○○及庚○○之證述內容，均僅能證明受害之時、
        地、受害經過等情節，惟均未能明確指認被告究是否確
        為竊盜機車及搶奪財物之人，從而，單以被害人之上開
        證言，於證明力之部分尚不足使本院確信被告甲○○確
        為竊盜H3C-119號機車及行搶被害人戊○○○、庚○○
        財物之人。又被告固於警詢自白上開犯行，並因被害庚○○未提告訴而表示感謝而具體供述犯罪情節，並對其
        搶奪庚○○未遂，逃跑過程中經監視器拍攝之翻拍照片
        簽名表示無意見（見臺南縣警察局永康分局卷頁8、35
        ），惟本院揆諸於臺南縣警察局永康分局之自白搶奪戊○○○之內容，不僅與被害人戊○○○證述竊盜之內容
        大相逕庭，其自白是否與事實相符，已有疑問；再者，
        上開翻拍照片中所示之人，臉部均以安全帽及口罩遮住
        ，難以辨識與被告為同一，因此，認為此部分缺乏積極
        之證據相佐，從而，此部分自不能單憑被告於偵查中之
        自白而為其不利之認定。
      5.綜上所述，公訴人所提出就被告甲○○對被害人癸○○
        、戊○○○、庚○○所為之上開竊盜、搶奪犯行之證據
        ，揆諸上開說明，既無法使一般人對被告之犯行產生「
        超越合理之可疑」，則依據刑事訴訟法所揭諸之「無罪
        推定原則」，自應將疑點利益歸於被告，是以本院自應
        為被告無罪之諭知。
  五綜上所述，本件公訴人所舉被告甲○○於附表壹編號一之竊
    盜犯行及附表貳編號一、二、四、六、七之搶奪犯行之證據
    ，本院認顯尚未達於通常一般之人均不致有所懷疑，而得確
    實證明公訴人所指犯罪事實之程度，依嚴格證據之法則，尚
    不得遽以為不利於被告之認定；揆諸首揭說明，既不能證明
    被告犯罪，自應為無罪判決之諭知。
據上論斷，應依刑事訴訟法第299條第1項前段、第301條第1項，
刑法第320條第1項、第325條第1項、第51條第5款，刑法施行法
第1條之1，判決如主文。
本案經檢察官莊立鈞提起公訴及移送併辦；檢察官丙○○到庭
執行職務。
中    華    民    國    97    年    4   月    30      日
                刑事第二庭  審判長 法  官  蘇義洲
                                   法  官  徐文瑞
                                   法  官  洪士傑
以上正本證明與原本無異。
如不服本判決，應於本判決送達後10日內，向本院提出上訴書狀
，並應敘述具體理由。如未敘述上訴理由者，應於上訴期間屆滿
後20日內向本院補提理由書狀（均須按他造當事人之人數附繕本
）「切勿逕送上級法院」。
                                   書記官  王政煌
中    華    民    國    97    年    5     月    1     日
附錄本案論罪科刑法條全文：
中華民國刑法第320條
(普通竊盜罪、竊佔罪)
意圖為自己或第三人不法之所有，而竊取他人之動產者，為竊盜
罪，處 5 年以下有期徒刑、拘役或 500 元以下罰金。
意圖為自己或第三人不法之利益，而竊佔他人之不動產者，依前
項之規定處斷。
前二項之未遂犯罰之。
刑法第325條
意圖為自己或第三人不法之所有，而搶奪他人之動產者，處 6 月
以上 5 年以下有期徒刑。
因而致人於死者，處無期徒刑或 7 年以上有期徒刑，致重傷者，
處 3 年以上 10 年以下有期徒刑。
第 1 項之未遂犯罰之。
附表壹（竊盜部分）
┌──┬───┬─────┬─────┬────────┬───┬────────┬───────┬─────┬───┐
│編號│行為人│   時間   │   地點   │犯罪方式或被訴事│被害人│所竊取之財物    │本院認定事實所│所犯法條  │宣告刑│
│    │      │          │          │實              │      │                │憑之積極證據  │          │      │
├──┼───┼─────┼─────┼────────┼───┼────────┼───────┼─────┼───┤
│ 一 │王志仁│96年6月7日│臺南縣永康│王志仁趁機車鑰匙│癸○○│車牌號碼H3C-119 │無。          │無罪      │空白  │
│    │      │晚間21時許│市○○街54│未拔走之際，徒手│      │號重型機車（業已│              │          │      │
│    │      │          │號前      │竊取癸○○所有之│      │尋獲，並經發還）│              │          │      │
│    │      │          │          │車牌號碼H3C-119 │      │                │              │          │      │
│    │      │          │          │號號重型機車    │      │                │              │          │      │
│    │      │          │          │                │      │                │              │          │      │
│    │      │          │          │                │      │                │              │          │      │
│    │      │          │          │                │      │                │              │          │      │
│    │      │          │          │                │      │                │              │          │      │
│    │      │          │          │                │      │                │              │          │      │
│    │      │          │          │                │      │                │              │          │      │
│    │      │          │          │                │      │                │              │          │      │
├──┼───┼─────┼─────┼────────┼───┼────────┼───────┼─────┼───┤
│ 二 │王志仁│96年6月19 │臺南市北區│王志仁趁機車鑰匙│子○○│車牌號碼BZ8-896 │(一)證人即被害人│刑法第320 │有期徒│
│    │      │日凌晨2時 │東豐路143 │未拔下之際，徒手│      │號重型機車及機車│子○○之供述（│條第1項   │刑5月 │
│    │      │許        │巷21號前  │竊取子○○所車牌│      │鑰匙一把（已尋獲│偵查卷偵字    │          │      │
│    │      │          │          │號碼BZ8-896號重 │      │發還予子○○保管│10016號頁21） │          │      │
│    │      │          │          │型機車。        │      │）              │。            │          │      │
│    │      │          │          │                │      │                │(二)車輛協尋電腦│          │      │
│    │      │          │          │                │      │                │輸入單（同上卷│          │      │
│    │      │          │          │                │      │                │頁28）。      │          │      │
│    │      │          │          │                │      │                │(三)車輛尋獲電腦│          │      │
│    │      │          │          │                │      │                │輸入單（同上卷│          │      │
│    │      │          │          │                │      │                │頁38）        │          │      │
│    │      │          │          │                │      │                │(四)贓物認領保管│          │      │
│    │      │          │          │                │      │                │單（同上卷頁42│          │      │
│    │      │          │          │                │      │                │）            │          │      │
│    │      │          │          │                │      │                │(五)被告自白（院│          │      │
│    │      │          │          │                │      │                │卷頁17、66）  │          │      │
└──┴───┴─────┴─────┴────────┴───┴────────┴───────┴─────┴───┘
附表貳（搶奪部分）
┌──┬─────┬─────┬─────┬──────────────┬─────┬────────────┬───────┬──────┬─────┐
│編號│ 參與成員 │   時間   │   地點   │          犯罪方式或被訴事實│  被害人  │     所搶奪之財物       │本院認定有無成│所犯法條    │宣告刑    │
│    │          │          │          │                            │          │                        │立犯罪或認定事│            │          │
│    │          │          │          │                            │          │                        │實所憑之積極證│            │          │
│    │          │          │          │                            │          │                        │據            │            │          │
├──┼─────┼─────┼─────┼──────────────┼─────┼────────────┼───────┼──────┼─────┤
│ 一 │甲○○    │96年5月14 │臺南縣永康│甲○○意圖為自己不法之所有，│己○○    │皮包一個（內有行動電話2 │無            │無罪        │空白      │
│    │          │日晚上10時│市○○路附│駕駛車牌不詳之機車，尾隨獨行│          │支、現金新台幣18000元、 │              │            │          │
│    │          │30分許    │近        │之己○○，趁己○○不及注意之│          │小皮夾1個、金融卡、身分 │              │            │          │
│    │          │          │          │際，搶奪己○○所有之手提包一│          │證、健保卡、電影票各一張│              │            │          │
│    │          │          │          │只（內有行動電話2支、現金新 │          │                        │              │            │          │
│    │          │          │          │台幣18000元、小皮夾一只、金 │          │                        │              │            │          │
│    │          │          │          │融卡、身分證、健保卡、電影票│          │                        │              │            │          │
│    │          │          │          │各一張）                    │          │                        │              │            │          │
│    │          │          │          │                            │          │                        │              │            │          │
├──┼─────┼─────┼─────┼──────────────┼─────┼────────────┼───────┼──────┼─────┤
│ 二 │甲○○    │96年6月9日│臺南縣永康│甲○○意圖為自己不法之所有，│辛○○    │皮包一個（內有皮夾、零錢│無            │無罪        │空白      │
│    │          │晚上10時20│市○○○路│駕駛車牌不詳之機車，尾隨獨行│          │包各一個、金融卡、健保卡│              │            │          │
│    │          │分許      │「五王廟」│之辛○○，趁辛○○不及注意之│          │、證件各一張，印鑑一對、│              │            │          │
│    │          │          │          │際，搶奪辛○○有之手提包一只│          │現金5000元、鑰匙一串）  │              │            │          │
│    │          │          │          │（內有皮夾、零錢包各一個，金│          │                        │              │            │          │
│    │          │          │          │融卡、健保卡、證件各一張、印│          │                        │              │            │          │
│    │          │          │          │鑑一對、現金5000元、鑰匙一串│          │                        │              │            │          │
│    │          │          │          │                            │          │                        │              │            │          │
│    │          │          │          │                            │          │                        │              │            │          │
├──┼─────┼─────┼─────┼──────────────┼─────┼────────────┼───────┼──────┼─────┤
│ 三 │甲○○    │96年6月15 │臺南市東區│甲○○意圖為自己不法所有，駕│寅○○    │皮包一個（內有行動電話一│(一)被告於本院之│刑法第325條 │有期徒刑10│
│    │          │日凌晨1時 │育樂街141 │駛車牌號碼不詳之機車，尾隨獨│          │支、現金3000元、小皮夾1 │自白。        │第1項       │月        │
│    │          │40分許    │巷口      │行女子寅○○，趁寅○○不及注│          │個、鑰匙1串、信用卡、金 │(二)寅○○警詢供│            │          │
│    │          │          │          │意之際，搶奪寅○○所有皮包一│          │融卡各一張）            │述（頁26）稱不│            │          │
│    │          │          │          │只                          │          │                        │能確認        │            │          │
│    │          │          │          │                            │          │                        │              │            │          │
│    │          │          │          │                            │          │                        │(三)查證照片2張 │            │          │
│    │          │          │          │                            │          │                        │（頁70）      │            │          │
│    │          │          │          │                            │          │                        │              │            │          │
├──┼─────┼─────┼─────┼──────────────┼─────┼────────────┼───────┼──────┼─────┤
│ 四 │王志仁    │96年6月22 │臺南市北區│王志仁意圖為自己不法之所有，│乙○○    │手提包一只（內有行動電話│無            │無罪        │空白      │
│    │          │日下午6時3│北園街87巷│駕駛車牌號不詳之機車，尾隨獨│          │3支、鑰匙1串、化妝品1組 │              │            │          │
│    │          │分許      │121弄10號 │行女子乙○○，趁乙○○未及注│          │現金2000元）            │              │            │          │
│    │          │          │前        │意之際，搶奪乙○○所有之皮包│          │                        │              │            │          │
│    │          │          │          │一只。                      │          │                        │              │            │          │
│    │          │          │          │                            │          │                        │              │            │          │
│    │          │          │          │                            │          │                        │              │            │          │
│    │          │          │          │                            │          │                        │              │            │          │
├──┼─────┼─────┼─────┼──────────────┼─────┼────────────┼───────┼──────┼─────┤
│ 五 │甲○○    │96年6月28 │臺南縣永康│甲○○意圖為自己不法所有，駕│丁○○    │手提包一只（內有行動電話│(一)被告自白。  │刑法第325條 │有期徒刑10│
│    │          │日上午8時 │市○○街20│駛竊得之BZ8-896號重型機車， │          │2支；皮夾、零錢包及鑰匙 │(二)證人即被害人│第1項       │月        │
│    │          │45分許    │號        │尾隨獨行之丁○○，趁丁○○不│          │包各1個；信用卡、金融卡 │丁○○警詢之證│            │          │
│    │          │          │          │及注意之際，搶奪丁○○所有之│          │及證件各1張；現金2500元 │述（卷頁24）  │            │          │
│    │          │          │          │財物。                      │          │）                      │(三)查證照片2張 │            │          │
│    │          │          │          │                            │          │                        │              │            │          │
│    │          │          │          │                            │          │                        │              │            │          │
├──┼─────┼─────┼─────┼──────────────┼─────┼────────────┼───────┼──────┼─────┤
│ 六 │甲○○    │96年6月9日│臺南市長榮│甲○○意圖為自己不法所有，駕│戊○○○  │手提包一只（內有現金1000│無            │無罪        │空白      │
│    │          │上午12時10│路五段167 │駛竊得之H3C-119號重型機車， │          │元、重大傷病卡、肢障手冊│              │            │          │
│    │          │分許      │號前      │尾隨獨行之戊○○○，趁呂莊淑│          │及健保卡各一張）        │              │            │          │
│    │          │          │          │真不及注意之際，搶奪財物。  │          │                        │              │            │          │
│    │          │          │          │                            │          │                        │              │            │          │
├──┼─────┼─────┼─────┼──────────────┼─────┼────────────┼───────┼──────┼─────┤
│七  │甲○○    │96年6月9日│臺南縣永康│甲○○意圖為自己不法所有，駕│庚○○    │無                      │無            │無罪        │空白      │
│    │          │下午1時40 │市○○街  │駛竊得之車牌號碼H3C-119號重 │          │                        │              │            │          │
│    │          │分許      │432號前   │型機車，尾隨獨行之庚○○，趁│          │                        │              │            │          │
│    │          │          │          │其未及注意之際，自後搶奪邱麗│          │                        │              │            │          │
│    │          │          │          │卿財物未遂。                │          │                        │              │            │          │
│    │          │          │          │                            │          │                        │              │            │          │
│    │          │          │          │                            │          │                        │              │            │          │
│    │          │          │          │                            │          │                        │              │            │          │
├──┼─────┼─────┼─────┼──────────────┼─────┼────────────┼───────┼──────┼─────┤
│八  │甲○○    │96年6月19 │臺南縣永康│甲○○意圖為自己不法所有，駕│壬○○○  │皮包一只（內有現金1500元│(一)證人即被害人│刑法第325條 │有期徒刑10│
│    │          │日上午8時 │市○○路  │駛竊得之BZ8-896號重型機車， │          │）                      │壬○○○警詢之│第1項       │月        │
│    │          │45分許    │246巷     │尾隨獨行之壬○○○，趁黃王淑│          │                        │供述（卷頁170 │            │          │
│    │          │          │          │未及注意之際，搶奪壬○○○所│          │                        │至173）       │            │          │
│    │          │          │          │有之手提包一只。            │          │                        │(二)刑案現場照片│            │          │
│    │          │          │          │                            │          │                        │6張（頁180 至 │            │          │
│    │          │          │          │                            │          │                        │182）         │            │          │
│    │          │          │          │                            │          │                        │              │            │          │
│    │          │          │          │                            │          │                        │              │            │          │
│    │          │          │          │                            │          │                        │              │            │          │
├──┼─────┼─────┼─────┼──────────────┼─────┼────────────┼───────┼──────┼─────┤
│九  │ 甲○○   │96年6月28 │臺南縣永康│甲○○意圖為自己不法所有，駕│丑○○    │皮包一只                │(一)被告於本院之│刑法第325條 │有期徒刑10│
│    │          │日上午11時│市○○○路│駛竊得車BZ8-896號重型機車， │          │                        │自白。        │第1項       │月        │
│    │          │許        │358巷22號 │尾隨獨行之丑○○，趁丑○○未│          │                        │(二)證人即被害人│            │          │
│    │          │          │前        │及注意之際，搶奪丑○○所有之│          │                        │丑○○於警詢之│            │          │
│    │          │          │          │皮包一只。                  │          │                        │供述（頁103） │            │          │
│    │          │          │          │                            │          │                        │。            │            │          │
└──┴─────┴─────┴─────┴──────────────┴─────┴────────────┴───────┴──────┴─────┘


司法院資訊處製作；財團法人民間司法改革基金會備份。
